【裁判字號】    91,易,2135
【裁判日期】    920609
【裁判案由】    竊盜
【裁判全文】
臺灣板橋地方法院刑事判決                      九十一年度易字第二一三五號
    公  訴  人  臺灣板橋地方法院檢察署檢察官
    被      告  丙○○
右列被告因竊盜案件，經檢察官提起公訴（九十一年度偵字第一二四三０號），及移
灣士林地方法院檢察署九十一年度偵字第六一八九號、臺灣臺北地方法院檢察署九十
一年度偵字第一四七三六號），乙○判決如左：
    主  文
丙○○連續攜帶兇器踰越牆垣竊盜未遂，累犯，處有期徒刑拾月。
如附表扣案作案工具欄所示之扣案工具，均沒收。
    事  實
一、丙○○曾於民國八十七年間，因犯竊盜罪，經臺灣新竹地方法院判處有期徒刑玖
    月，嗣經上訴駁回確定；同年，又因違反藥事法案件，經臺灣高等法院判處有期
    徒刑伍月確定；上開二有期徒刑經裁定定應執行刑有期徒刑壹年壹月確定，經付
    執行，八十八年六月二十四日執行完畢。
二、丙○○仍不知悔改，竟意圖為自己不法之所有，基於竊盜之概括犯意，先後為如
    附表編號至所示之竊盜犯行，其各次竊盜之犯罪時間、地點、被害人、犯罪
    態樣及查獲經過，均詳如附表所載。
三、案經臺北縣政府警察局三重分局報由臺灣板橋地方法院檢察署檢察官偵查起訴，
    暨新竹縣警察局、新竹市警察局第一分局分別移送、報由臺灣新竹地方法院檢察
    署檢察官移送併辦，臺北市政府警察局大同分局移送臺灣士林地方法院檢察署檢
    察官移送併辦。
    理  由
一、訊據被告丙○○除否認附表編號所示扣案工具屬其所有外，對於附表編號所
    示之竊行坦承不諱，惟矢口否認有為附表編號、、所示之竊行，辯稱：「
    五賢宮」我沒有偷，是派出所的警察打我叫我要承認，我有掉項鍊在現場，丁○○說我是賊，他冤枉我我就跑，當時我的機車停在外面，我當時沒有咬丁○○，
    我只是跑而已；「福壽宮」部分，切割機不是我的，是本來放在那邊的，我沒有
    拿去割，切痕不是我切的，我去的時候就這樣了，我是翻牆進去，看到有人就跑
    了，還沒有偷；「天公壇」部分，機車是我的，我沒有進去，我在外面被他們抓
    到，我身上的傷是被他們押到山上打的云云。
二、經查：
    (一)被告確有於附表編號所示之時間，駕駛機車至「五賢宮」，攜帶鐵絲二條，
      進入「五賢宮」內，將鐵絲伸入宮內樂捐箱內勾物，尚未得手，即為在該處休
      息見被告行跡可疑嗣亦進入宮內查看之丁○○發現，被告將鐵絲一條藏入褲子
      口袋內，並躲進神桌下，丁○○叫被告出來，被告自神桌出來後欲逃跑，丁○○上前抓住被告上衣（淺色襯衫）衣領及項鍊，被告情急之下，用力掙脫，丁○○因被告掙脫之力量，扯下被告所著上衣，被告頸部之項鍊亦因被告掙脫之
      力量遭扯斷，被告掙脫後逃離現場等情，為證人丁○○於警詢及乙○調查時指
      證明確（見臺灣新竹地方法院檢察署九十一年度偵字第五九八九號偵查卷第九
      頁至第十一頁，乙○九十二年二月二十四日筆錄），並有在現場及宮外扣案之
      鐵絲一條、金項鍊一條、淺色襯衫一件、機車一部等物，暨卷附之車號ＧＥＳ
      －０五二號機車之車籍作業系統查詢認可資料一份，可資佐證。參以被告承認
      其當日確有駕駛車號ＧＥＳ－０五二號機車至「五賢宮」及現場查獲扣案之金
      項鍊、襯衫等物確屬其所有之事實，被告亦無法合理解釋自己所戴之金項鍊、
      所穿之襯衫為何會留於現場，益證丁○○所述被告行竊未果，遭丁○○逮捕，
      被告因掙脫而致襯衫、金項鍊為丁○○扯下或扯斷而遺留現場等情，確屬事實
      。被告否認此部分竊行，應屬事後卸責之詞，不足採信。至於臺灣新竹地方法
      院檢察署九十一年度偵字第五九八九號案件移送併辦意旨認：被告當時為脫免
      逮捕，以牙齒咬傷丁○○後逃逸，因認被告此部分竊行應成立刑法第三百二十
      九條規定之準強盜罪等語。惟查：證人丁○○於警詢中僅指稱：「該名竊嫌就
      用牙齒咬我抓他前襟的手」等語（見上開偵查卷第十一頁背面），並未證稱：
      其有受傷之語，偵查卷內亦無任何丁○○受傷之證明資料，檢察官移送併辦意
      旨所稱：「咬傷」一節，與偵查卷所附之資料不符。又證人丁○○於乙○調查
      時明確證稱：「我抓他衣領時他是先用牙齒咬我，但我沒有鬆手，˙˙˙因為
      角度關係，他嘴只能碰到表皮，所以手也沒有受傷」等語（見乙○九十二年二
      月二十四日筆錄）。是被告外觀上雖有咬人之動作，但其齒並未觸咬到丁○○
      身體任何部位（僅嘴唇觸碰），尚難認被告對丁○○之身體有施以強暴之行為
      ，即尚未至施暴行於人之程度，自不能以準強盜罪相繩，附此敘明。
    (二)被告有於附表編號所示之時間，攜帶電動砂輪切割機一部、鐵撬一支，侵入
      「「福壽宮」內，持電動砂輪切割機對宮內之香油箱一個進行切割破壞，尚未
      得手，為在外發現異狀之當地巡守人員戊○○入內發現，被告見狀，乃將安全
      帽一個、電動砂輪切割機一部、鐵撬一支留置於現場及宮外，逃逸無蹤，嗣經
      警根據停於「福壽宮」外由被告女友彭奕縈分期付款購買之車號ＪＢＪ－一０
      二號機車車號追查，發覺被告涉嫌重大，經通知被告到案並經戊○○指認無誤
      等情，為目擊證人戊○○於警詢及偵查中證述明確（見臺灣士林地方法院檢察
      署九十一年度偵字第六一八九號偵查卷第十二頁至第十五頁、第七四頁至第七
      五頁、第一０八頁至第一０九頁），並有扣案之電動砂輪切割機一部、鐵撬一
      支、車號ＪＢＪ－一０二號機車一部可資佐證。而扣案之車號ＪＢＪ－一０二
      號機車一部係被告之女友彭奕縈分期付款購買給被告使用之機車，亦經證人吳
      玉基於警詢及偵查中證述在卷。扣案機車內取得之筆記本一冊經送鑑定結果，
      其上留有被告指紋之事實，亦有內政部警政署刑事警察局鑑驗書一份在卷足考
      （見上開偵查卷第三九頁、第四一頁）。被告亦承認其當日係翻牆進入「福壽
      宮」內，為人發現逃逸之事實。已見證人戊○○之指認無誤。又現場之香油箱
      外觀確留有遭切割之痕跡（長十二公分、寬零點五公分、深一公分），亦有卷
      附照片可證（見上開偵查卷第二０頁），顯證證人戊○○所稱：被告用切割機
      著手切割香油箱等語，亦屬事實，被告否認有著手行竊之行為，亦不足採。
    (三)被告有為附表編號所示之竊行，為被告於警詢、偵查及乙○審理時供承在卷
      ，並經目擊證人蕭再傳及「捷興宮」管理人甲○○分別於警詢及乙○調查時指
      證明確（見九十一年度偵字第一二四三０號卷第八頁、第九頁，乙○九十一年
      九月二日筆錄），復有功德箱鐵鎖遭電動研磨機切斷、功德箱之鐵皮遭切破之
      照片、被告藉以攀爬侵入「捷興宮」之樹木與「捷興宮」相關位置（二樓外圍
      有鐵欄杆）、及功德箱之照片共計七幀在卷，暨電動研磨機一台扣案，可資佐
      證。而扣案之電動研磨機非「捷興宮」宮內之物，應係被告攜至現場之事實，
      亦為證人甲○○於警詢及乙○調查時證述無訛，則扣案之電動研磨機應係被告
      所有攜至現場之作案工具，亦應堪以認定。
    (四)被告於附表編號所示之時間，駕駛車號ＭＸＫ－四三七號機車至「天公壇」
      門口，進入壇內，先至文昌殿偽裝跪拜，俟四下無人之際，即自所著之外套大
      衣內取出已拆開、末端沾有粘膠之衣架一支伸入捐款箱內，尚未竊取得手，為
      「天公壇」人員庚○○等人發現，被告即將該支衣架丟棄於廟門外，欲駕車逃
      離現場，為香客追打，當場遭逮捕之事實，為證人庚○○於警詢中指證明確（
      見臺灣新竹地方法院檢察署九十一年度偵字第五七七七號偵查卷第七頁至第八
      頁），並有扣案之末端黏有粘膠之衣架一支可資佐證，且經警員會同庚○○查
      驗被告機車內所放置之另一條鐵絲末端所沾之黏膠與扣案衣架末端所沾之黏膠
      相同無誤（見上開偵查卷第八頁正面）。是被告否認此部分犯行，亦不足採信
      。
    (五)綜上所述，本件事證明確，被告所辯應屬卸責之詞，不足採信，其連續竊盜犯
      行，均洵堪認定。
三、論罪科刑部分：
    (一)查扣案如附表編號所示之電動砂輪切割機一部、鐵撬一支，附表編號所示
      之電動研磨機一台，或有鋒利之切片，或係長型堅硬之鐵器，有卷附照片足考
      （見臺灣士林地方法院檢察署九十一年度偵字第六一八九號偵查卷第二０頁、
      臺灣板橋地方法院檢察署九十一年度偵字第一二四三０號偵查卷第二八頁），
      在客觀上皆具有危險性，持以行竊，足以對人之身體、生命、安全構成威脅，
      應屬兇器。是核被告所為附表編號、所示竊行，均係犯刑法第三百二十條
      第三項、第一項之普通竊盜未遂罪；被告所為附表編號所示竊行，係犯刑法
      第三百二十一條第二項、第一項第二款、第三款之攜帶兇器踰越牆垣竊盜未遂
      罪；被告所為附表編號所示竊行，係犯刑法第三百二十一條第二項、第一項
      第二款、第三款之攜帶兇器踰越安全設備竊盜未遂罪。
    (二)被告所為如附表所示之四次竊盜犯行，時間緊接，手法、對象雷同，觸犯犯罪
      基本構成要件相同之罪名，顯係基於竊盜之概括犯意反覆實施，為連續犯，依
      刑法連續犯之規定論以一情節較重之附表編號之攜帶兇器踰越牆垣竊盜未遂
      罪（該次攜帶之兇器較附表編號者多）。公訴人起訴書雖未論及附表編號
      、、所示之竊盜犯行，亦未論及附表編號所示竊行中之踰越安全設備之
      加重情狀，惟被告各該部分犯行及加重情狀，與原起訴附表編號所示之攜帶
      兇器竊盜未遂之犯罪事實，既各有連續犯之裁判上一罪關係及實質上一罪關係
      ，均為起訴效力所及，乙○自應一併審判。
    (三)被告曾於八十七年間，因犯竊盜罪，經臺灣新竹地方法院判處有期徒刑玖月，
      嗣經上訴駁回確定；同年，又因違反藥事法案件，經臺灣高等法院判處有期徒
      刑伍月確定；上開二有期徒刑經裁定定應執行刑有期徒刑壹年壹月確定，經付
      執行，八十八年六月二十四日執行完畢，有臺灣高等法院檢察署刑案紀錄簡覆
      表一份在卷可考，五年以內再犯有期徒刑以上之本罪，為累犯，依刑法累犯之
      規定，加重其刑。被告著手竊行而不遂，為未遂犯，依刑法第二十六條前段規
      定減輕其刑。並先加後減之。
    (四)茲審酌被告有上述竊盜前科，猶不知悔改，再為本案犯行，其本案竊行達四件
      ，對象均為寺廟，犯後猶飾詞圖卸刑責，及各該犯行均屬未遂等一切情狀，量
      處如主文所示之刑。
四、扣案之如附表作案工具欄所示之鐵絲一條、電動砂輪切割機一部、鐵撬一支、電
    動研磨機一台、衣架一支，均係被告攜至現場用以行竊之物，為上開證人證述在
    卷，應足認皆屬被告所有之物，皆依刑法第三十八條第一項第二款之規定，宣告
    沒收。至於於附表編號、、所示機車上扣得之如破壞剪等物，因無證據證
    明亦屬被告行竊當時所攜帶、使用之工具，尚不得宣告沒收，附此敘明。
五、臺灣臺北地方法院檢察署九十一年度偵字第一四七三六號案件移送併辦意旨略以
    ：被告與不詳姓名年籍之男子共二人，基於意圖為自己不法所有之犯意聯絡，於
    九十一年六月十六日十五時許，在臺北市○○○路○段一二五巷臨十七號「聚德
    宮」內，持細長鐵條黏勾竊取功德箱中香油錢，已得手約四、五百元，旋經在場
    人士己○○撞見而大聲喊叫，管理員辛○○聞聲隨即趕到現場，被告與另名男子
    乃棄置鐵條而逃離，嗣經警根據停於宮外之車號ＪＢＪ－一０二號機車，循線查
    獲；因認被告此部分行為係涉犯刑法第三百二十條第一項之普通竊盜罪，且與本
    案原起訴之竊盜犯行有連續犯之裁判上一罪關係，為起訴效力所及，爰移送併案
    審判等語。公訴人認被告有此部分犯嫌，係以證人己○○、辛○○之指述，及作
    案用鐵條一條、遺留現場之油壓剪、刀械、鋸子各一把扣案可證，資為論據。訊
    據被告否認有為此部分犯行，辯稱：我沒有去這裡偷，當時我機車已不見二禮拜
    云云。經查：該案現場唯一之目擊證人己○○於警詢中雖有指認被告之影印照片
    ，稱：其所見到行竊之人為被告等語（見上開偵查卷第六頁、第七頁）。惟嗣於
    乙○調查時，證人己○○證稱：「˙˙˙我一喊小偷他就跑掉了，他離我大概十
    呎，因為是斜斜的看不太清楚，但是比我高，大概一百六十幾公分，大概看幾秒
    鐘而已。（問：對於偵字第五九八九號卷十五頁的照片，你能不能確認是這個人
    ？）好像臉不是這個長的，因為我是側面看，所以看不清楚。（問：你在警察局
    有說確定是被告？）警員說因為這個人都是在偷廟，一定是他，但是我實在不能
    確定。（問：辛○○有沒有看到那個人？）沒有，當時只有我看到。（問：機車
    是否在現場查到？）現場當時有很多機車，因為警察查到這部機車上面有作案工
    具，所以認定是這部機車」等語（見乙○九十二年二月二十四日筆錄）。是證人
    己○○實際上並不能確認其所目擊之行竊者確為被告，則其於警詢中所為之指認
    ，其正確性即有待存疑。又證人辛○○於警詢中已證稱：我有看見他背影云云（
    見上開偵查卷第四頁正面），則證人辛○○顯未正面目擊行竊者之面容，亦難認
    其能為有效正確之指認。而被告又非在當場被查獲。自難認於上揭時間進入聚德
    宮行竊者確為被告。此外，復查無積極證據足資證明被告有此部分竊盜犯行，被
    告此部分犯罪應屬不能證明，應退回檢察官另行處理。
六、臺灣新竹地方法院檢察署九十一年度偵字第五九八九號案件移送併辦意旨略以：
    被告意圖為自己不法之所有，基於概括之犯意，於九十一年九月八日凌晨四時十
    分許、九十一年九月二十二日凌晨四時十分許等時間，連續四次在新竹市○區○○路四三一巷三六號之天公壇廟內，以鐵絲及衣架前端沾黏膠為工具，竊取該廟
    香油錢箱內之金錢得手；因認被告此部分行為係連續涉犯刑法第三百二十條第一
    項之普通竊盜罪，且與本案原起訴之竊盜犯行有連續犯之裁判上一罪關係，為起
    訴效力所及，爰移送併案審判等語。公訴人認被告有此部分犯嫌，係以被害人庚○○於警訊中之指述、扣案之行竊工具等，資為論據。惟訊據被告否認有此部分
    犯行，而就此四次竊行，僅有證人庚○○一方之指述，並無任何扣案證物可資佐
    證（移送併辦意旨所稱之扣案行竊工具，係附表編號所示之日當日查獲者），
    且證人就其中二次竊行之時間，所失財物之數量，均無法記憶（見該偵查案卷第
    七頁背面）。又證人庚○○若有目擊被告該四次行竊行為，其當時為何未出面阻
    止、逮捕，證人庚○○於警詢中亦未為說明。嗣經乙○傳喚證人庚○○，證人庚○○亦未到庭作證。是尚難以證人庚○○內容尚不明確之指述，遽認被告確有為
    該四次竊行。此外，復查無積極證據足資證明被告有此四次竊盜犯行，被告此部
    分犯罪應屬不能證明，，應退回檢察官另行處理。
據上論斷，應依刑事訴訟法第二百九十九條第一項前段，刑法第五十六條、第三百二
十一條第二項、第一項第二款、第三款、第四十七條、第二十六條前段、第三十八條
第一項第二款，判決如主文。
本案經檢察官黃正綱到庭執行職務。
中      華      民      國      九十二      年    六    月      九      日
                                  臺灣板橋地方法院刑事第四庭
                                          法  官      王復生
右正本證明與原本無異。
如不服本判決，應於判決送達後十日內向乙○提出上訴狀 (應附繕本) ，上訴於
臺灣高等法院。
                                          書記官    黃美雲
中      華      民      國      九十二      年  六    月    十九    日
附錄本案論罪科刑法條全文
刑法第三百二十一條：
犯竊盜罪而有左列情形之一者，處六月以上五年以下有期徒刑：
一、於夜間侵入住宅或有人居住之建築物、船艦或隱匿其內而犯之者。
二、毀越門扇、牆垣或其他安全設備而犯之者。
三、攜帶兇器而犯之者。
四、結夥三人以上而犯之者。
五、乘火災、水災或其他災害之際而犯之者。
六、在車站或埠頭而犯之者。
前項之未遂犯罰之。
乙○九十一年度易字第二一三五號被告丙○○刑事判決附表：
┌──┬───┬───┬─────────────────┬──────┐
│編號│ 時間 │ 地點 │行為態樣、被害人、所得財物及查獲經│扣案作案工具│
│    │      │      │過                                │            │
├──┼───┼───┼─────────────────┼──────┤
│    │九十一│新竹縣│攜帶屬其所有之鐵絲二條，進入「五賢│鐵絲一條    │
│    │年五月│竹北市│宮」內，趁中午時分無人在內之機會，│            │
│    │十四日│鳳岡路│將所攜鐵絲伸入屬「五賢宮」所有之樂│            │
│    │十二時│五段五│捐箱內勾物，著手竊取內中之財物，尚│            │
│    │十五分│七巷七│未為得手，即為在該處休息且先前見朱│            │
│    │許    │二號「│金鴻駕駛車號ＧＥＳ－０五二號機車至│            │
│    │      │五賢宮│該宮之丁○○入內發現，丙○○見竊行│            │
│    │      │」    │為人發現，乃將鐵絲一條藏入褲子口袋│            │
│  │      │      │內，躲進神桌下，丁○○令丙○○出來│            │
│    │      │      │，丙○○出來欲逃跑，丁○○上前抓住│            │
│    │      │      │丙○○所著上衣（淺色襯衫）衣領及所│            │
│    │      │      │戴金項鍊，丙○○情急之下，用力掙脫│            │
│    │      │      │，丁○○因丙○○之掙脫動作將丙○○│            │
│    │      │      │上衣扯下，並將丙○○所戴之金項鍊扯│            │
│    │      │      │斷，丙○○趁隙逃離現場。嗣經警在「│            │
│    │      │      │五賢宮」內扣得鐵絲一條、金項鍊一條│            │
│    │      │      │、淺色襯衫一件等物，在宮外扣得上開│            │
│    │      │      │機車，並根據車號發現丙○○涉嫌重大│            │
│    │      │      │，通知丙○○到案並經丁○○指認無誤│            │
│    │      │      │。                                │            │
├──┼───┼───┼─────────────────┼──────┤
│    │九十一│臺北市│駕駛其女友彭奕縈分期付款購買之車號│電動砂輪切割│
│    │年五月│大同區│ＪＢＪ－一０二號機車，至「福壽宮」│機一部、鐵撬│
│  │二十七│敦煌路│外，攜帶屬其所有客觀上可供兇器使用│一支        │
│    │日凌晨│二號「│之電動砂輪切割機一部、鐵撬一支，踰│            │
│    │三時許│福壽宮│越牆垣，侵入「福壽宮」內（侵入建築│            │
│    │之夜間│」（夜│物部分，未據告訴、起訴），持該電動│            │
│    │      │間無人│砂輪切割機，對屬「福壽宮」所有之香│            │
│  │      │看守）│油箱一個，進行切割破壞（毀損罪部分│            │
│    │      │      │未據告訴、起訴），著手竊取香油箱內│            │
│    │      │      │之財物，尚未得手，即為在宮外發現上│            │
│    │      │      │開機車認有異狀而入內查看之當地巡守│            │
│    │      │      │人員戊○○發現，丙○○見狀，乃將安│            │
│    │      │      │全帽一個、電動砂輪切割機一部、鐵撬│            │
│    │      │      │一支留置於現場及宮外，逃逸無蹤。陳│            │
│    │      │      │銘富報警，經警於「福壽宮」外扣得車│            │
│    │      │      │號ＪＢＪ－一０二號機車，發覺丙○○│            │
│    │      │      │涉嫌重大，經通知丙○○到案並經陳銘│            │
│    │      │      │富指認無誤。                      │            │
├──┼───┼───┼─────────────────┼──────┤
│    │九十一│臺北縣│攜帶屬其所有客觀上可供兇器使用之電│電動研磨機一│
│    │年七月│三重市│動研磨機一台，經由攀爬「捷興宮」側│台          │
│    │八日凌│重新路│面之樹木，踰越該宮建築物二樓外側屬│            │
│    │晨零時│四段一│安全設備之鐵欄杆，侵入該建築物二樓│            │
│    │三十分│八四巷│內（侵入建築物部分未據告訴、起訴）│            │
│    │許之夜│二七號│，持所攜之電動研磨機鋸斷屬「捷興宮│            │
│  │間    │「捷興│」所有置於二樓之功德箱一只之鐵鎖、│            │
│    │      │宮」（│切破功德箱表面之鐵皮（毀損罪部分未│            │
│    │      │夜間無│據告訴、起訴），著手竊取功德箱內之│            │
│    │      │人看守│財物，尚未得手，即為附近之巡守人員│            │
│    │      │）    │蕭再傳等人發現入內當場逮捕，並報警│            │
│    │      │      │處理，經警扣得電動研磨機一台。    │            │
├──┼───┼───┼─────────────────┼──────┤
│    │九十一│新竹市│駕駛車號ＭＸＫ－四三七號機車至「天│衣架一支    │
│    │年十月│北區中│公壇」門口，進入壇內，至文昌殿偽裝│            │
│    │七日凌│山路四│跪拜，俟四下無人之際，即自所著之外│            │
│    │晨四時│三一巷│套大衣內取出屬其所有、末端沾有粘膠│            │
│    │十分許│三六號│之衣架一支（已拆開），伸入屬「天公│            │
│  │至凌晨│「天公│壇」所有之捐款箱一個，著手竊取內中│            │
│    │五時五│壇」（│之財物，尚未得手，即為「天公壇」人│            │
│    │分許之│夜間開│員庚○○等人發現，丙○○即將上開衣│            │
│    │夜間  │放）  │架丟棄於廟門外，欲駕車逃離現場，為│            │
│    │      │      │香客追打逮捕，經庚○○報警處理，並│            │
│    │      │      │經警扣得衣架一支。                │            │
└──┴───┴───┴─────────────────┴──────┘


司法院資訊處製作；財團法人民間司法改革基金會備份。
